【裁判字號】    98,交聲,599
【裁判日期】    980526
【裁判案由】    違反道路交通管理處罰條例聲明異議
【裁判全文】
臺灣士林地方法院刑事裁定             98年度交聲字第599號
原處分機關  交通部公路總局臺北區監理所蘆洲監理站
異  議  人
即受處分人  甲○○
上列異議人即受處分人因違反道路交通管理處罰條例案件，對於
交通部公路總局臺北區監理所蘆洲監理站於民國98年4 月6 日所
為之處分（北監蘆字第裁46-C00000000號）不服，聲明異議，本
院裁定如下：
    主  文
異議駁回。
    理  由
一、按汽車駕駛人駕駛汽車有不遵守道路交通標誌、標線、號誌
    之指示者，處新臺幣（下同）900 元以上1,800 元以下罰鍰
    ，道路交通管理處罰條例第60條第2 項第3 款定有明文。
二、原處分意旨略以：本件異議人即受處分人甲○○，於民國97
    年6 月10日早上7 時53分許，駕駛車牌號碼BIF-725 號重型
    機車，行經臺北縣中正東路2 段與淡金路口，因不遵守道路
    號誌、標誌、標線指示行駛之違規，為臺北縣政府警察局淡
    水分局交通分隊執勤員警當場舉發，認其違反道路交通管理
    處罰條例第60條第2 項第3 款之規定，並經原處分機關依上
    開規定及違反道路交通管理事件統一裁罰基準及處理細則等
    規定，裁處異議人罰鍰1,800 元等語。
三、異議意旨略以：異議人於97年6 月10日遭員警開單舉發違規
    ，然因伊未保存通知單紙本，又於交通部電子公路監理網查
    詢時，查詢結果均表示無罰鍰紀錄，伊雖知悉有罰單需繳納
    ，但員警可能公務繁忙或其他原因造成本案遲延登錄，致使
    伊未依期限繳納罰款，而逾期被加倍處罰，因而不服，提出
    異議云云。
四、經查：
  (一)本件異議人於97年6 月10日早上7 時53分許，駕駛車牌號碼
    BIF-725 號重型機車，行經臺北縣中正東路2 段與淡金路口
    ，不遵守道路號誌、標誌、標線指示行駛之違規事實，有臺
    北縣警察局舉發違反道路交通管理事件通知單影本1 紙附卷
    可佐（見本院卷第6 頁），且異議人就此亦不爭執，有其聲
    明異議狀1 份在卷可憑（見本院卷第4 頁至第5 頁），是異
    議人上開違規事實應可確認。
  (二)異議人雖辯稱伊並未保存舉發單紙本，而於交通部電子公路
    監理網查詢時，其查詢結果均表示無罰鍰紀錄，致使伊未依
    期限繳納罰款，而逾期被加倍處罰云云，然查異議人經員警
    舉發之際，業已當場簽收該舉發違反道路交通管理事件通知
    單，而該通知單上亦載明到案期限為97年6 月25日，有該通
    知單影本1 紙在卷可憑（見本院卷第6 頁），是異議人既已
    簽收該通知單，自應知悉本件應到案時點，並應於該期限前
    到案說明或繳納罰鍰，當不得以其未保存該通知單等可歸責
    於己之事由，而請求撤銷原處分，況異議人此次違規事件亦
    經舉發單位於97年6 月12日將案件傳檔入案列管，有違規歷
    史查詢1 紙附卷可參（見本院卷第7 頁），更可徵異議人所
    辯不可採，其異議為無理由，應予駁回。
五、綜上所述，異議人所辯，要屬卸責之詞，委無足採。原處分
    機關援引首揭規定，對異議人裁處罰鍰1,800 元，核無不當
    。本件異議為無理由，應予駁回。
據上論斷，應依道路交通案件處理辦法第19條，裁定如主文。
中    華    民    國    98    年    5     月    26    日
                  交通法庭法  官  劉育琳
以上正本證明與原本無異。
如不服本裁定應於裁定送達後5 日內向本院提出抗告狀。
                          書記官  朱宮瑩
中    華    民    國    98    年    5     月    26    日


司法院資訊處製作；財團法人民間司法改革基金會備份。
